Minutes et répertoires du notaire Étienne BRUSLÉ, 10 février 1542 - 8 novembre 1584 (étude VI)
Archives nationales
- Minutes de Étienne BRUSLÉ, 10 février 1542 - 1584; MC/ET/VI/13 - MC/ET/VI/80
  - Minutes (inventaires après décès). 1555 - 1558, janvier, 1555 - janvier 1558; MC/ET/VI/72
    - Inventaire après décès de noble Jeanne de Bailly, veuve de noble Nicole de Hacqueville, seigneur de Vayres, avocat au parlement, demeurant à Paris, rue de la Verrerie, dressé à la requête de noble Jacques Hurault, seigneur de Bussy et de Vayres, notaire et secrétaire du roi, à cause de Philipp
      Documents du Minutier central des notaires de Paris, Inventaires après décès, tome II, 1547-1560, catalogue [2059 actes], par Florence Greffe et Valérie Brousselle, Paris, Archives nationales,1997, notice n°1068 (instrument de recherche imprimé dématérialisé dont la version intégrale est accessible en ligne par la rubrique 'Autres instruments de recherche', voir contexte dans le Plan d’orientation général - Notaires de Paris, guides thématiques du Minutier).
      inventaire après décès; Verrerie (rue de la); Bailly, Jeanne de (femme puis veuve de Nicole de Hacqueville); Hacqueville, Nicole de, (seigneur de Vayres); Hacqueville, Philippe de (femme de Jacques Buault); Hurault, Jacques, (seigneur de Val-du-Marais, Val-Saint-Germain, Bussy et Vayres); avocat au parlement (Ancien Régime); notaire; secrétaire du roi (Ancien Régime)
    - Inventaire après décès de Nicole Collet, veuve de Gilles Gaillart, marchand-et-bourgeois-de-Paris, demeurant place de Grève, à l'enseigne de l'Écu de France, dressé à la requête de Jean Petit, marchand maître cordonnier à Paris, et de Nicole Guillart, sa femme, fille de la défunte, tous deux exécuteurs testamentaires avec François Ducloz, marchand-et-bourgeois-de-Paris, et tuteurs des enfants mineurs de la défunte, en la présence de Nicolas Thiercée, marchand-et-bourgeois-de-Paris, subrogé tuteur., 31 juillet 1555; MC/ET/VI/72; 18 f.
      Meubles taillés; tapisseries; tableaux; tapis peints sur toile; sculpture; bijoux.
      Documents du Minutier central des notaires de Paris, Inventaires après décès, tome II, 1547-1560, catalogue [2059 actes], par Florence Greffe et Valérie Brousselle, Paris, Archives nationales,1997, notice n°1097 (instrument de recherche imprimé dématérialisé dont la version intégrale est accessible en ligne par la rubrique 'Autres instruments de recherche', voir contexte dans le Plan d’orientation général - Notaires de Paris, guides thématiques du Minutier).
      inventaire après décès; Grève (place de); Collet, Nicole (veuve de Gilles Gaillart); Ducloz, François; Gaillart, Gilles; Guillart, Nicole (femme de Jean Petit); Petit, Jean; Thiercée, Nicolas; commerçant; commerçant; cordonnier
    - Inventaire après décès de Pierre Lemaire, maître bonnetier à Paris, demeurant rue des Lavandières, dressé à la requête de Marguerite Gallois, sa veuve, tutrice de leurs enfants mineurs, en la présence de Nicolas Lemaire, maître orfèvre à Paris, subrogé tuteur., 22 mars 1556; MC/ET/VI/72; 5 f.
      Marchandises du métier de bonnetier; tableau.
      Documents du Minutier central des notaires de Paris, Inventaires après décès, tome II, 1547-1560, catalogue [2059 actes], par Florence Greffe et Valérie Brousselle, Paris, Archives nationales,1997, notice n°1162 (instrument de recherche imprimé dématérialisé dont la version intégrale est accessible en ligne par la rubrique 'Autres instruments de recherche', voir contexte dans le Plan d’orientation général - Notaires de Paris, guides thématiques du Minutier).
      inventaire après décès; Gallois, Marguerite (veuve de Pierre Lemaire); Lemaire, Nicolas; Lemaire, Pierre; orfèvre; orfèvre; fabricant d'accessoires vestimentaires
    - Inventaire après décès de Jeanne Genilhac, femme de Thomas Lozier, marchand pelletier, bourgeois de Paris, demeurant au carrefour Guillori, dressé à la requête de son époux, exécuteur testamentaire, tuteur de leurs enfants mineurs, de Maclou Duquesnoy, marchand pelletier, de Catherine Lozier, sa femme, de Georges Mothe, commis du valet chauffe-cire en la Chancellerie de France, et de Denise Lozier, sa femme, filles et gendres de la défunte, en la présence d'Henri Genilhac, maître pâtissier oublier à Paris, subrogé tuteur., 4 mai 1556; MC/ET/VI/72; 19 f.
      Tableaux; sculptures; meubles taillés; marchandises du métier de pelletier; bijoux; joyau.
      Documents du Minutier central des notaires de Paris, Inventaires après décès, tome II, 1547-1560, catalogue [2059 actes], par Florence Greffe et Valérie Brousselle, Paris, Archives nationales,1997, notice n°1179 (instrument de recherche imprimé dématérialisé dont la version intégrale est accessible en ligne par la rubrique 'Autres instruments de recherche', voir contexte dans le Plan d’orientation général - Notaires de Paris, guides thématiques du Minutier).
      inventaire après décès; Guillori (carrefour); Duquesnoy, Maclou; Genilhac, Henri; Genilhac, Jeanne (femme de Thomas Lozier); Lozier, Catherine (femme de Maclou Duquesnoy); Lozier, Denise (femme de Georges Mothe); Lozier, Thomas; Mothe, Georges; commerçant; fourreur; pâtissier; commis d'administration (Ancien Régime)
    - Inventaire après décès d'Yves Mesnaiger, maître organiste, faiseur d'instruments à Paris, demeurant rue des Arsis, à l'enseigne du Griffon d'or, dressé à la requête de Catherine Foulon, sa veuve, exécutrice testamentaire, tutrice de leur fils mineur, en la présence de Marin Lemaire, maître organiste, faiseur d'instruments, et de Nicolas Bracher, maître pourpointier à Paris, voisins et amis du défunt (7 f.)., 2 juin 1556; MC/ET/VI/72; 7 f.
      Marchandises et outils du métier de faiseur d'instruments.
      Documents du Minutier central des notaires de Paris, Inventaires après décès, tome II, 1547-1560, catalogue [2059 actes], par Florence Greffe et Valérie Brousselle, Paris, Archives nationales,1997, notice n°1192 (instrument de recherche imprimé dématérialisé dont la version intégrale est accessible en ligne par la rubrique 'Autres instruments de recherche', voir contexte dans le Plan d’orientation général - Notaires de Paris, guides thématiques du Minutier).
      inventaire après décès; Arcis (rue des); Bracher, Nicolas; Foulon, Catherine (veuve d'Yves Mesnaiger); Lemaire, Marin; Mesnaiger, Yves; musicien
    - Inventaire après décès de Claude Delaize, femme de Joseph Lecharpentier, marchand maître orfèvre, bourgeois de Paris, demeurant rue de la Savonnerie, à l'enseigne de l'Annonciation, dressé à la requête de son époux, tuteur de leurs enfants mineurs, exécuteur testamentaire, en la présence d'Hector Josse, maître cordonnier à Paris, subrogé tuteur., 17 août 1556; MC/ET/VI/72; 10 f.
      Tableau; tapisseries; marchandises et outils du métier d'orfèvre; contrat de mariage.
      Documents du Minutier central des notaires de Paris, Inventaires après décès, tome II, 1547-1560, catalogue [2059 actes], par Florence Greffe et Valérie Brousselle, Paris, Archives nationales,1997, notice n°1230 (instrument de recherche imprimé dématérialisé dont la version intégrale est accessible en ligne par la rubrique 'Autres instruments de recherche', voir contexte dans le Plan d’orientation général - Notaires de Paris, guides thématiques du Minutier).
      inventaire après décès; Savonnerie (rue de la); Delaize, Claude (femme de Joseph Lecharpentier); Josse, Hector; Lecharpentier, Joseph; cordonnier; orfèvre
    - Inventaire après décès de noble Olivier Bouchart, auditeur en la Chambre des comptes, demeurant rue de la Verrerie, en face de la rue du Coq, dressé à la requête de noble Catherine Boucher, sa veuve, de noble Arnoul Boucher, seigneur d'Orsay et de Piscop, maître ordinaire des requêtes de l'Hôtel, exécuteurs testamentaires, et d'Antoine Bouchart, seigneur de Farivillers, père du défunt., 4 novembre 1556; MC/ET/VI/72; 24 f.
      Tableau; tapisseries; vaisselle d'argent; bijoux; joyaux; bibliothèque; contrat de mariage.
      Documents du Minutier central des notaires de Paris, Inventaires après décès, tome II, 1547-1560, catalogue [2059 actes], par Florence Greffe et Valérie Brousselle, Paris, Archives nationales,1997, notice n°1265 (instrument de recherche imprimé dématérialisé dont la version intégrale est accessible en ligne par la rubrique 'Autres instruments de recherche', voir contexte dans le Plan d’orientation général - Notaires de Paris, guides thématiques du Minutier).
      inventaire après décès; Verrerie (rue de la); Bouchart, Antoine, (seigneur de Farivillers); Bouchart, Olivier; Boucher, Arnoul, (seigneur d'Orsay et de Piscop); Boucher, Catherine (veuve d'Olivier Bouchart); magistrat; comptable; maître des requêtes (Ancien Régime)
    - Inventaire après décès de Robert Hue, marchand à Paris, décédé le 5 janvier, demeurant place de Grève, devant la place aux Blés, à l'enseigne du Croissant, dressé à la requête de Perronne Duchesne, sa veuve, tutrice de leur fille mineure, de Pierre Hue, marchand, de Denis Olivier, marchand, et de Louise Hue, sa femme, enfants et gendre du défunt., 7 janvier 1557; MC/ET/VI/72; 8 f.
      Tapis peints sur toile; sculptures; tapisserie; bijoux.
      Documents du Minutier central des notaires de Paris, Inventaires après décès, tome II, 1547-1560, catalogue [2059 actes], par Florence Greffe et Valérie Brousselle, Paris, Archives nationales,1997, notice n°1303 (instrument de recherche imprimé dématérialisé dont la version intégrale est accessible en ligne par la rubrique 'Autres instruments de recherche', voir contexte dans le Plan d’orientation général - Notaires de Paris, guides thématiques du Minutier).
      inventaire après décès; Grève (place de); Duchesne, Péronne (veuve de Robert Hue); Hue, Louise (femme de Denis Olivier); Hue, Pierre; Hue, Robert; Olivier, Denis; commerçant
    - Inventaire après décès de Quentin Héricourt, maître tailleur d'habits à Paris, demeurant rue Jean-de-l'Épine, à l'enseigne de l'Image Notre Dame, dressé à la requête de Louise Legrand, sa veuve, exécutrice testamentaire, en la présence d'Adam et Gilles Héricourt, de Denis Boucot et de Pierre Chevreau, laboureurs à Montreuil sur le bois de Vincennes, oncles des enfants mineurs du défunt., 8 février 1557; MC/ET/VI/72; 7 f.
      Bijoux.
      Documents du Minutier central des notaires de Paris, Inventaires après décès, tome II, 1547-1560, catalogue [2059 actes], par Florence Greffe et Valérie Brousselle, Paris, Archives nationales,1997, notice n°1319 (instrument de recherche imprimé dématérialisé dont la version intégrale est accessible en ligne par la rubrique 'Autres instruments de recherche', voir contexte dans le Plan d’orientation général - Notaires de Paris, guides thématiques du Minutier).
      inventaire après décès; Jean-de-l'Epine (rue); Montreuil (Seine-Saint-Denis); Boucot, Denis; Chevreau, Pierre; Héricourt, Adam; Héricourt, Gilles; Héricourt, Quentin; Legrand, Louise (femme puis veuve de Quentin Héricourt); agriculteur; tailleur d'habits
    - Inventaire après décès de Nicolas Parceval, demeurant à Paris, sur les fossés, à l'enseigne de la Pomme de pin, près de la porte Saint-Michel, dressé à la requête de Marie Guerry, sa veuve, exécutrice testamentaire., 15 février 1557; MC/ET/VI/72; 4 f.
      Documents du Minutier central des notaires de Paris, Inventaires après décès, tome II, 1547-1560, catalogue [2059 actes], par Florence Greffe et Valérie Brousselle, Paris, Archives nationales,1997, notice n°1322 (instrument de recherche imprimé dématérialisé dont la version intégrale est accessible en ligne par la rubrique 'Autres instruments de recherche', voir contexte dans le Plan d’orientation général - Notaires de Paris, guides thématiques du Minutier).
      inventaire après décès; Guerry, Marie (veuve de Nicolas Parceval); Parceval, Nicolas
    - Inventaire après décès de Jacques Jamet, maître couvreur de maisons à Paris, demeurant rue du Mouton, près la place de Grève, dressé à la requête de Laurence Leconte, sa veuve, tutrice de leur fille mineure, en la présence de Pierre Densay, marchand arbalétrier à Paris, stipulant pour le fils que le défunt a eu de Louise Lemoyne, sa première femme., 8 avril 1557; MC/ET/VI/72; 6 f.
      Meubles taillés; tableau; sculptures; tapis peints sur toile.
      Documents du Minutier central des notaires de Paris, Inventaires après décès, tome II, 1547-1560, catalogue [2059 actes], par Florence Greffe et Valérie Brousselle, Paris, Archives nationales,1997, notice n°1347 (instrument de recherche imprimé dématérialisé dont la version intégrale est accessible en ligne par la rubrique 'Autres instruments de recherche', voir contexte dans le Plan d’orientation général - Notaires de Paris, guides thématiques du Minutier).
      inventaire après décès; Densay, Pierre; Jamet, Jacques; Leconte, Laurence (veuve de Jacques Jamet); Lemoyne, Louise (femme de Jacques Jamet); commerçant; militaire du rang; couvreur
    - Inventaire après décès de Pierre Hue, gagne-deniers à Paris, demeurant rue de la Tannerie, à l'enseigne de l'Image saint Eustache, dressé à la requête de Louise Gravel, sa veuve, tutrice de leurs enfants mineurs, en la présence de [...] Olyvier, subrogé tuteur., 28 mai 1557; MC/ET/VI/72; 4 f. Très détérioré par l'humidité et par les rongeurs.
      Meubles taillés; tapis peints sur toile.
      Documents du Minutier central des notaires de Paris, Inventaires après décès, tome II, 1547-1560, catalogue [2059 actes], par Florence Greffe et Valérie Brousselle, Paris, Archives nationales,1997, notice n°1384 (instrument de recherche imprimé dématérialisé dont la version intégrale est accessible en ligne par la rubrique 'Autres instruments de recherche', voir contexte dans le Plan d’orientation général - Notaires de Paris, guides thématiques du Minutier).
      inventaire après décès; Tannerie (rue de la); Gravel, Louise (veuve de Pierre Hue); Hue, Pierre; Olivier [...]; journalier
    - Inventaire après décès de Madeleine de Foulon, femme de Nicolas Houel, marchand apothicaire épicier, bourgeois de Paris, demeurant rue de la Vieille-Tisseranderie, à l'enseigne de l'Écu de France, près du carrefour Guillori, dressé à la requête de son époux, tuteur de leurs enfants mineurs, exécuteur testamentaire, de noble Gilles de Foulon, seigneur de la Mothe près Mantes-sur-Seine, père de la défunte, subrogé tuteur., 2 juin 1557; MC/ET/VI/72; 16 f. Détérioré par les rongeurs dans la partie supérieure.
      Meubles taillés; instrument de musique; bijoux; joyau; vaisselle d'argent; tableaux; cartes; sculptures; vitraux; gravures; ustensiles et marchandises du métier d'apothicaire épicier.
      Documents du Minutier central des notaires de Paris, Inventaires après décès, tome II, 1547-1560, catalogue [2059 actes], par Florence Greffe et Valérie Brousselle, Paris, Archives nationales,1997, notice n°1387 (instrument de recherche imprimé dématérialisé dont la version intégrale est accessible en ligne par la rubrique 'Autres instruments de recherche', voir contexte dans le Plan d’orientation général - Notaires de Paris, guides thématiques du Minutier).
      inventaire après décès; Guillori (carrefour); Tixeranderie (rue de la); Foulon, Gilles de, (seigneur de la Mothe); Foulon, Madeleine de (femme de Nicolas Houel); Houel, Nicolas; commerçant; pharmacien
    - Inventaire après décès de Cantienne de Maisières, veuve de Jean Bauyn et de Josse Maillard., août 1557; MC/ET/VI/72; 90 f. Très détérioré dans la partie supérieure. Premières pages manquantes.
      Tapisseries; tableaux; meubles taillés; vaisselle d'argent; bijoux; joyaux; livres; sculptures.
      Documents du Minutier central des notaires de Paris, Inventaires après décès, tome II, 1547-1560, catalogue [2059 actes], par Florence Greffe et Valérie Brousselle, Paris, Archives nationales,1997, notice n°1466 (instrument de recherche imprimé dématérialisé dont la version intégrale est accessible en ligne par la rubrique 'Autres instruments de recherche', voir contexte dans le Plan d’orientation général - Notaires de Paris, guides thématiques du Minutier).
      inventaire après décès; Bauyn, Jean; Maillard, Josse; Maisières, Cantienne de (veuve de Jean Bauyn et de Josse Maillard)
    - Inventaire après décès de Catherine Chahu, femme de Raoulin Dide, fripier à Paris, dressé à la requête de son époux, exécuteur testamentaire, de Jean Vallongne, hôtelier à Paris, à cause de Gillette Jacquier, sa femme, de Jacques Gai, 7 octobre 1557; MC/ET/VI/72; 11 f.
      Meubles taillés; tableau; tapisserie; contrat de mariage; bijoux; joyaux.
      Documents du Minutier central des notaires de Paris, Inventaires après décès, tome II, 1547-1560, catalogue [2059 actes], par Florence Greffe et Valérie Brousselle, Paris, Archives nationales,1997, notice n°1505 (instrument de recherche imprimé dématérialisé dont la version intégrale est accessible en ligne par la rubrique 'Autres instruments de recherche', voir contexte dans le Plan d’orientation général - Notaires de Paris, guides thématiques du Minutier).
      inventaire après décès; Chahu, Catherine (femme de Raoulin Dide); Chahu, Claude; Chahu, Louis; Chahu, Marie (femme de Pierre Foucanet); Dausse, Catherine (femme de Thomas Ollivier, veuve de Claude Chahu); Dide, Raoulin; Duchemin, Guillaume; Foucanet, Pierre; Gaillard, Jacques; Jacquier, Gillette (femme de Jean Vallongne); Jacquier, Jeanne (femme de Jacques Gaillard); Ollivier, Thomas; Regnault, Claude (femme de Pierre Rousseau); Rousseau, Pierre; Vallongne, Jean; [...], Berthe de; [...], Michel; brocanteur; commissaire au Châtelet (Ancien Régime); menuisier; commerçant; boulanger; hôtelier
    - Inventaire après décès de Pierre Corard, marchand-et-bourgeois-de-Paris, demeurant rue Saint-Jacques-de-la-Boucherie, à l'enseigne des Images saint Jacques et saint Christophe, dressé à la requête de Jeanne Delaruelle, sa veuve, veuve de [...] Mauroy, d'Huguet Corard, marchand à Troyes, frère du défunt, exécuteurs testamentaires, de Jean Vignardel, marchand à Troyes, procureur de Marguerite Corard, sa mère, veuve de Guyot Vignardel, prévôt de Coiffy près de Bourbonne-les-Bains, soeur du défunt, en la présence de Jacques Rigollet, hôtelier à Troyes, à cause d'Anne Vignardel, sa femme, de François Barbier, couvreur de maisons à Troyes, à cause d'Isabeau Corard, sa femme, et de Simonette Corard, neveux et nièces du défunt., 23 janvier 1558; MC/ET/VI/72; 47 f.
      Sculptures; tableau; tapis peint sur toile; livres; vaisselle d'argent; joyaux; bijoux; marchandises et outils du métier de drapier; maison à Montgeron; contrat de mariage.
      Documents du Minutier central des notaires de Paris, Inventaires après décès, tome II, 1547-1560, catalogue [2059 actes], par Florence Greffe et Valérie Brousselle, Paris, Archives nationales,1997, notice n°1606 (instrument de recherche imprimé dématérialisé dont la version intégrale est accessible en ligne par la rubrique 'Autres instruments de recherche', voir contexte dans le Plan d’orientation général - Notaires de Paris, guides thématiques du Minutier).
      inventaire après décès; Bourbonne-les-Bains (Haute-Marne); Saint-Jacques-la-Boucherie (rue); Troyes (Aube); Barbier, François; Corard, Huguet; Corard, Isabeau (femme de François Barbier); Corard, Marguerite (veuve de Guyot Vignardel); Corard, Pierre; Corard, Simonette; Delaruelle, Jeanne (veuve de Pierre Corard et de [...] Mauroy); Rigollet, Jacques; Mauroy, [...]; Vignardel, Anne (femme de Jacques Rigollet); Vignardel, Guyot; Vignardel, Jean; couvreur; commerçant; hôtelier; commerçant
    - Anguerrand (Jean Baptiste) maître et marchand tapissier rue de la Comédie Française § Mariage de .., 2 avril 1750; MC/ET/VI/72
      contrat de mariage; Anguerrand, Jean Baptiste
    - Gallois (Antoine), maître menuisier § Inventaire après le décès de .., 21 avril 1750; MC/ET/VI/72
      inventaire après décès; Gallois, Antoine
  - Minutes (inventaires après décès). 1558, avril - 1559, juin, avril 1558 - juin 1559; MC/ET/VI/73
    - Inventaire après décès de Raouline Lefèvre, femme de Simon Alix, porteur de charbon à Paris, demeurant rue de la Vannerie près Grève, anciennement à l'enseigne du Gril, dressé à la requête de son époux, exécuteur testamentaire, tuteur de leurs enfants mineurs, en la présence de Frémin Pothier, cardeur de laine au faubourg Saint-Marcel, subrogé tuteur., 12 décembre 1555; MC/ET/VI/73; 4 f. Détérioré par l'humidité.
      Documents du Minutier central des notaires de Paris, Inventaires après décès, tome II, 1547-1560, catalogue [2059 actes], par Florence Greffe et Valérie Brousselle, Paris, Archives nationales,1997, notice n°1133 (instrument de recherche imprimé dématérialisé dont la version intégrale est accessible en ligne par la rubrique 'Autres instruments de recherche', voir contexte dans le Plan d’orientation général - Notaires de Paris, guides thématiques du Minutier).
      inventaire après décès; Gril (enseigne du); Saint-Marcel (faubourg); Vannerie (rue de la); Alix, Simon; Lefèvre, Raouline (femme de Simon Alix); Pothier, Frémin; magasinier; tisserand
    - Inventaire après décès de Nicolas Baillet, marchand-et-bourgeois-de-Paris, dressé à la requête de Marguerite Joubert, sa veuve, tutrice de leurs enfants mineurs, de Jean Gelé, marchand-et-bourgeois-de-Paris, à cause d'Agnès Baillet, sa femme, stipulant pour Jean Bonnier, marchand lunetier, bourgeois de Paris, et Jacqueline Baillet, sa femme, et comme subrogé tuteur, tous filles et gendres du défunt., 20 janvier 1556; MC/ET/VI/73; 13 f. Détérioré par l'humidité dans la partie inférieure.
      Meubles taillés; tableaux; tapisserie; tapis peints sur toile; maison à Montrouge; titres de propriété à Montrouge.
      Documents du Minutier central des notaires de Paris, Inventaires après décès, tome II, 1547-1560, catalogue [2059 actes], par Florence Greffe et Valérie Brousselle, Paris, Archives nationales,1997, notice n°1146 (instrument de recherche imprimé dématérialisé dont la version intégrale est accessible en ligne par la rubrique 'Autres instruments de recherche', voir contexte dans le Plan d’orientation général - Notaires de Paris, guides thématiques du Minutier).
      inventaire après décès; Baillet, Agnès (femme de Jean Gelé); Baillet, Jacqueline (femme de Jean Bonnier); Baillet, Nicolas; Bonnier, Jean; Gelé, Jean; Joubert, Marguerite (veuve de Nicolas Baillet); commerçant; commerçant
    - Inventaire après décès de Claude de La Chambre, abbé commendataire de Saint-Sever, décédé le 5 mars 1558, demeurant à Paris, rue du Mouton, dressé à la requête de François de La Chambre, écuyer, gentilhomme de la chambre du dauphin, stipulant pour Barbe d' Amboise, comtesse de la Chambre, mère de François et du défunt., 14 avril 1558; MC/ET/VI/73; 3 f.
      Vaisselle d'argent.
      Documents du Minutier central des notaires de Paris, Inventaires après décès, tome II, 1547-1560, catalogue [2059 actes], par Florence Greffe et Valérie Brousselle, Paris, Archives nationales,1997, notice n°1667 (instrument de recherche imprimé dématérialisé dont la version intégrale est accessible en ligne par la rubrique 'Autres instruments de recherche', voir contexte dans le Plan d’orientation général - Notaires de Paris, guides thématiques du Minutier).
      inventaire après décès; Mouton (rue du); Amboise, Barbe d' (comtesse de la Chambre); La Chambre, Claude de; La Chambre, François de; abbé